Config:
  hfst:
    Gen: ../../../src/generator-gt-norm.hfst
    Morph: ../../../src/analyser-gt-norm.hfst
  xerox:
    Gen: ../../../src/generator-gt-norm.xfst
    Morph: ../../../src/analyser-gt-norm.xfst
    App: lookup

Tests:

# todo:
# Proofread the gold standard (below)
# Then: run analyser, then correct. 


  Verb - илесь: # Verb 'to live' - full paradigm
     илесь+V+Ind+Aor+ScSg1: иледмˮ
     илесь+V+Ind+Aor+ScSg2: илен
     илесь+V+Ind+Aor+ScSg3: иле
     илесь+V+Ind+Aor+ScDu1: илениʼ
     илесь+V+Ind+Aor+ScDu2: иледиʼ
     илесь+V+Ind+Aor+ScDu3: илехаʼ
     илесь+V+Ind+Aor+ScPl1: илеваˮ
     илесь+V+Ind+Aor+ScPl2: иледаˮ
     илесь+V+Ind+Aor+ScPl3: илеˮ
     илесь+V+Ind+Prt+ScSg1: [иледамзь, илеманзь]
     илесь+V+Ind+Prt+ScSg2: иленась
     илесь+V+Ind+Prt+ScSg3: илесь
     илесь+V+Ind+Prt+ScDu1: иленинзь
     илесь+V+Ind+Prt+ScDu2: илединзь
     илесь+V+Ind+Prt+ScDu3: [илеханзь, илеӈаханзь]
     илесь+V+Ind+Prt+ScPl1: илеваць
     илесь+V+Ind+Prt+ScPl2: иледаць
     илесь+V+Ind+Prt+ScPl3: илець

